bg-BG: Предназначение на кърпичките: Антибактериален; Грижа за бебето; Почистване на тялото; Дезодориране; Ексфолиране; Дезинфекция на ръцете; Интимна грижа; Премахване на грим; Овлажняване; Чувствителна кожа; Други
lt-LT: Servetėlių paskirtis: Antibakterinis; Kūdikių drabužiai; Kūno valymas; Dezodoruojantis; Eksfolijuojamasis; Rankų dezinfekavimas; Intymi priežiūra; Makiažo valiklis; Drėkinamasis; Jautri oda; Kita
sl-SI: Namen robčka: Antibakterijsko; Nega dojenčka; Čiščenje telesa; Dezodoriranje; Piling; Razkuževanje rok; Intimna nega; Odstranjevanje ličil; Vlaženje; Občutljiva koža; Drugo
cs: Účel ubrousků: Antibakteriální; Péče o miminko; Čištění těla; Deodorační; Exfoliační; Dezinfekce rukou; Intimní péče; Odstraňování make-upu; Zvlhčující; Citlivá pleť; Jiné
sv: Servettens syfte: Antibakteriell; Barnvård; Kroppsrengöring; Deodoriserande våtservetter; Exfolierande; Handdesinfektion; Intimvård; Sminkborttagning; Återfuktande; Känslig hud; Övrigt
vi: Mục đích khăn lau: Kháng khuẩn; Đồ trẻ em; Làm sạch cơ thể; Khử mùi; Tẩy tế bào chết; Khử trùng tay; Chăm sóc vùng kín; Tẩy trang; Dưỡng ẩm; Làn da nhạy cảm; Khác
it: Scopo delle salviette: Antibatterico; Baby care; Pulizia del corpo; Deodorante; Esfoliante; Igienizzazione mani; Igiene intima; Rimozione trucco; Emolliente; Pelle sensibile; Altro
pt-BR: Finalidade da toalhinha: Antibacteriano; Cuidados com o bebê; Limpeza corporal; Desodorizante; Esfoliação; Higienização das mãos; Cuidados íntimos; Remoção de maquiagem; Hidratante; Pele sensível; Outro
ru: Назначение салфеток: Антибактериальный; Детская одежда; Очищение тела; Дезодорирующий; Отшелушивание; Дезинфекция рук; Интимный уход; Снятие макияжа; Увлажнение; Чувствительная кожа; Другой
tr: Mendil amacı: Antibakteriyel; Bebek ürünleri; Vücut temizliği; Koku Giderme; Peeling etkisi; El dezenfektanı; Özel bölge bakımı; Makyaj temizleme; Nemlendirici; Hassas cilt; Diğer
pl: Zastosowanie chusteczek: Antybakteryjny; Opieka nad niemowlęciem; Oczyszczanie ciała; Chusteczki dezodorujące; Złuszcza; Dezynfekcja rąk; Higiena intymna; Usuwanie makijażu; Nawilżający; Skóra wrażliwa; Inne
ro-RO: Scopul șervețelelor: Antibacterian; Îmbrăcăminte pentru bebeluși; Curățarea corpului; Dezodorizant; Exfoliant; Igienizarea mâinilor; Igienă intimă; Demachiere; Menține hidratarea; Piele sensibilă; Altele
en: Wipe purpose: Antibacterial; Baby care; Body cleansing; Deodorizing; Exfoliating; Hand sanitizing; Intimate care; Makeup removal; Moisturizing; Sensitive skin; Other
nl: Doekjesdoel: Antibacterieel; Babyverzorging; Lichaamsreiniging; Ontgeurend; Exfoliërend; Handdesinfecterend; Intieme verzorging; Make-up verwijdering; Vochtinbrengend; Gevoelige huid; Andere
el: Σκοπός μαντηλιού: Αντιβακτηριδιακό; Φροντίδα μωρού; Καθαρισμός σώματος; Αποσμητικό; Απολέπιση; Απολύμανση χεριών; Ιντιμ φροντίδα; Αφαίρεση μακιγιάζ; Για ενυδάτωση; Ευαίσθητο δέρμα; Άλλο
hu: Törlőkendő célja: Antibakteriális; Babagondozás; Testtisztítás; Szagtalanító; Hámlasztó; Kézfertőtlenítő; Intim ápolás; Sminkeltávolítás; Nedvesítés; Érzékeny bőr; Egyéb
hr-HR: Namjena maramica: Antibakterijsko; Bebina odjeća; Čišćenje tijela; Dezodorirajuće; Eksfolijacija; Dezinfekcija ruku; Intimna njega; Skidanje šminke; Vlaženje; Osjetljiva koža; Ostalo
nb: Serviettformål: Antibakteriell; Barnevakt; Kroppsrensing; Deodoriserende; Eksfolierende; Hånddesinfeksjon; Intimpleie; Sminkefjerning; Fuktighetsgivende; Sensitiv hud; Annet
es: Propósito de la toallita: Antibacteriano; Cuidado del bebé; Limpieza corporal; Desodorizante; Exfoliante; Desinfectante de manos; Cuidado íntimo; Desmaquillante; Hidratante; Piel sensible; Otros
zh-TW: 濕巾用途: 抗菌; 嬰兒衣物; 身體清潔; 除臭; 去角質; 手部消毒; 私密護理; 卸妝; 保濕; 敏感肌膚; 其他
de: Tuch-Zweck: Antibakteriell; Säuglingspflege; Körperreinigung; Desodorierend; Peeling; Handdesinfektion; Intimpflege; Make-up-Entfernung; Befeuchtend; Empfindliche Haut; Sonstiges
sk-SK: Účel obrúskov: Antibakteriálny; Starostlivosť o bábätko; Čistenie tela; Dezodoračný; Exfoliačný; Dezinfekcia rúk; Intímna starostlivosť; Odstraňovanie make-upu; Zvlhčujúci; Citlivá pokožka; Iné
ja: ワイプの用途: 抗菌; 赤ちゃんのケア; ボディクレンジング; 消臭; 角質除去; 手指消毒; デリケートゾーンケア; メイク落とし; モイスチャライジング; 敏感肌; その他
ko: 물티슈 목적: 항균; 아기 돌보기; 바디 클렌징; 냄새 제거; 각질 제거; 손 소독; 여성청결; 메이크업 리무버; 보습; 민감성 피부; 기타
fi: Pyyhkeiden käyttötarkoitus: Antibakteerinen; Vauvanvaatteet; Kehon puhdistus; Hajunpoistopyyhkeet; Kuoriva; Käsien desinfiointi; Intiimihygienia; Meikinpoisto; Kosteuttava; Herkkä iho; Muu
pt-PT: Propósito dos toalhetes: Antibacteriano; Cuidados com o bebé; Limpeza corporal; Desodorizante; Esfoliante; Desinfeção de mãos; Cuidados íntimos; Remoção de maquilhagem; Umectante; Pele sensível; Outro
da: Servietformål: Antibakteriel; Babypleje; Kropsrensning; Deodoriserende; Eksfolierende; Hånddesinfektion; Intimpleje; Makeupfjernelse; Fugtgivende; Følsom hud; Andet
zh-CN: 湿巾用途: 抗菌; 婴儿护理; 身体清洁; 除臭; 去角质; 手部消毒; 私密护理; 卸妆; 补水; 敏感肌肤; 其他
th: วัตถุประสงค์ของผ้าเช็ด: ต้านแบคทีเรีย; เสื้อผ้าเด็กอ่อน; ทำความสะอาดร่างกาย; ดับกลิ่น; ผลัดเซลล์ผิว; ทำความสะอาดมือ; ดูแลจุดซ่อนเร้น; ล้างเครื่องสำอาง; เติมความชุ่มชื้น; ผิวแพ้ง่าย; อื่นๆ
fr: Objectif des lingettes: Antibactérien; Linge de bébé; Nettoyage du corps; Désodorisant; Exfoliant; Désinfection des mains; Soins intimes; Démaquillage; Hydratant; Peau sensible; Autre